臺灣雲林地方法院民事裁定　　　　　　 100年度財管字第27號
聲　請　人　財政部臺灣省中區國稅局北港稽徵所
法定代理人　李應芳
代　理　人　陳永忠
關　係　人　周志昌
上列聲請人聲請對被繼承人謝福選任遺產管理人事件，本院裁定
如下：
    主  文
選任周志昌為被繼承人謝福之遺產管理人。
准對被繼承人謝福（男、民國36年1 月15日出生，國民身分證統
一編號：Ｚ000000000號，最後住所：雲林縣元長鄉○○村○○鄰○
○路18巷6 號，於民國94年10月31日死亡）之繼承人為公示催告
。
被繼承人謝福之繼承人，應自前項公示催告最後登載新聞紙之日
起陸個月內承認繼承，上述期限屆滿，無繼承人承認繼承時，被
繼承人謝福之遺產，於清償債權，並交付遺贈物後，如有賸餘即
歸屬國庫。
程序費用新臺幣壹仟元由被繼承人謝福之遺產負擔。
    理  由
一、聲請意旨略以：被繼承人謝福前滯欠聲請人93年度綜合所得
    稅合計新臺幣6,420 元，因被繼承人業於民國94年10月31日
    死亡，經查無各順序繼承人( 其配偶、父母、祖父母均已死
    亡) ，且無子女，惟依被繼承人財產歸屬資料清單所示，其
    尚遺有房屋1 筆，為免因無人繼承遺產，致影響遺產管理及
    國稅徵收，爰聲請本院選定適當人選為其遺產管理人等語。
二、按繼承開始時，繼承人之有無不明，而無親屬會議或親屬會
    議未於1 個月內選定遺產管理人者，利害關係人或檢察官得
    聲請法院選任遺產管理人，並由法院依公示催告程序，定6
    個月以上之期限，公告繼承人，命其於期限內承認繼承；又
    被繼承人之所有繼承人均拋棄其繼承權者，亦準用關於無人
    承認繼承之規定，民法第1177條、第1178條第2 項、第1176
    條第6 項分別定有明文。
三、經查，聲請人主張之上開事實，已據其提出戶籍謄本、繼承
    系統表、死亡登記申請書資料查詢清單、財產歸屬資料清單
    、綜合所得稅核定通知書及徵銷明細檔查詢等件為證，足資
    證明被繼承人謝福之遺產確屬無人承認繼承之狀態，參以本
    件未有經親屬會議選定遺產管理人之資料，是聲請人以其為
    稅捐稽徵機關為有利害關係之人，聲請本院選定遺產管理人
    ，尚無不合。本院審酌關係人周志昌為執業地政士，非但具
    有專業知識及能力，且與被繼承人所遺遺產間無利害關係，
    並具狀表示同意擔任被繼承人謝福之遺產管理人，此有陳報
    狀1 件在卷可稽，若由關係人擔任本事件之遺產管理人，定
    能秉持其專業倫理擔當此具公益性質之職務，並順利達成管
    理保存及清算遺產之任務。據此，爰選任關係人周志昌為被
    繼承人謝福之遺產管理人，並依法為承認繼承之公示催告。
四、依非訟事件法第157 條，裁定如主文。
中    華    民    國   100    年    8     月    25    日
                  家事法庭  法  官  曾鴻文
以上正本係照原本作成。
如對本裁定抗告，須於裁定送達後10日內，向本院提出抗告狀，
並應繳納抗告費新臺幣1,000 元。
中    華    民    國   100    年    8     月    26    日
                            書記官  潘佳欣